【裁判字號】    97,交抗,810
【裁判日期】    971209
【裁判案由】    聲明異議
【裁判全文】
臺灣高等法院高雄分院刑事裁定         97年度交抗字第810號
抗  告  人
即  異議人  甲○○
上列抗告人因違反道路交通管理處罰條例聲明異議案件，不服臺
灣高雄地方法院中華民國97年11月5 日裁定（97年度交聲字第22
92號），提起抗告，本院裁定如下：
    主  文
抗告駁回。
    理  由
一、抗告意旨略以：交通部公路總局高雄區監理所於97年9 月11
    日所為之高監營裁字第裁80-BC0000000號裁決受處分人為李
    冠億有誤，因本件採照像逕行舉發，無法辨識駕駛人身分，
    為便宜行事而直接處分車主李冠億，惟實際上車主李冠億現
    居彰化市，就讀彰化師大，實際駕駛者為抗告人甲○○，李
    冠億既非當事人，又不懂法律，始由抗告人提起異議，原裁
    定認抗告人非受處分人而駁回異議，顯有不當，為此提起抗
    告云云。
二、按受處分人不服道路交通管理處罰條例第8 條規定之主管機
    關所為之處罰，得於接到裁決書之翌日起20日內，向管轄地
    方法院聲明異議；又交通法庭認聲明異議不合法律上之程式
    或其異議權已喪失者，應以裁定駁回之，但其不合法律上之
    程式可補正者，應先定期令為補正，逾期不補正者，即予駁
    回，道路交通管理處罰條例第87條第1 項及道路交通案件處
    理辦法第18條分別定有明文。故對於交通違規裁罰之案件，
    得為聲請異議之主體者，限於道路交通管理處罰條例第8 條
    之主管機關裁決所處罰之受處分人，如非受處分人而聲明異
    議，因其異議不合於法律上之程式，且無從補正，應以裁定
    駁回之。
三、經查：本件抗告人即異議人甲○○所異議之裁決處分，係交
    通部公路總局高雄區監理所於97年9 月11日所為之高監營裁
    字第裁80-BC0000000號裁決處分，而該裁決處分之受處分人
    為李冠億，此有該裁決書附卷可稽，是以抗告人並非受處分
    人，無提起本件異議之權利，其異議為不合法律上之程式，
    且屬不得補正之情形，依法應予駁回。另抗告人即縱係本件
    裁決處分之實際駕駛人，惟對於裁決書受處分人李冠億之裁
    罰內容有所主張，仍需以受處分人李冠億名義聲明異議，始
    為適法，其逕以抗告人名義聲明異議，於法不合。原審依道
    路交通管理處罰條例第87條第1 項、道路交通案件處理法第
    18條條之規定，裁定駁回抗告人之異議，核無違誤。抗告人
    仍執陳詞提起抗告，並無理由，應予駁回。
四、據上論結，應依道路交通案件處理辦法第26條，刑事訴訟法
    第412條，裁定如主文。
中    華    民    國    97    年    12    月    9     日
                  刑事第三庭    審判長法  官  周賢銳
                                      法  官  黃仁松
                                      法  官  施柏宏
以上正本證明與原本無異。
本裁定不得再抗告。
中    華    民    國    97    年    12    月    9    日
                                      書記官  白  蘭


司法院資訊處製作；財團法人民間司法改革基金會備份。
